臺北高等行政法院裁定
111年度訴字第34號
原      告  咖利多科技股份有限公司

代  表  人  羅吉祥（董事長）

被      告  桃園市環境保護局

代  表  人  呂理德（局長）

訴訟代理人  林宗竭  律師
上列當事人間廢棄物清理法事件，原告不服桃園市政府中華民國
110年10月13日府法訴字第1100214694號訴願決定，提起行政訴
訟，本院裁定如下：
　　主  文
原告之訴駁回。
訴訟費用由原告負擔。
　　理  由
一、行政訴訟法第4條第1項規定：「人民因中央或地方機關之違
    法行政處分，認為損害其權利或法律上之利益，經依訴願法
    提起訴願而不服其決定……得向行政法院提起撤銷訴訟。」第
    106條第1項前段規定：「第4條……訴訟之提起，除本法別有
    規定外，應於訴願決定書送達後2個月之不變期間內為之。
    」依此，提起撤銷訴訟須經訴願程序，且應於訴願決定書送
    達後2個月內提起，始屬合法。起訴逾越法定期限者，其情
    形無從補正，應依行政訴訟法第107條第1項第6款規定裁定
    駁回起訴。
二、訴外人大樹林屠宰場設立於桃園市桃園區大林里大原路22巷
    78號1樓，營業項目為屠宰業，並領有水污染防治措施計畫
    及水污染防治許可證（桃市環排許字第H0897-04號，有效期
    間自民國108年3月13日起至113年3月10日止），其於109年9
    月28日與原告簽立諮詢輔導顧問聘任合約書，由原告派員於
    大樹林屠宰場內代操作其廢（污）水處理設施。被告於110
    年7月17日派員會同桃園市政府警察局警員至大樹林屠宰場
    稽查，查獲原告將ph值小於2之腐蝕性有害事業廢棄物貯存
    於該場址部分廢（污）水處理設施內，並透過繞流管線至放
    流池排放，經調查認定原告未依規定向主管機關申請核發公
    民營廢棄物清除處理機構許可文件，即逕行從事有害事業廢
    棄物貯存及處理業務，違反廢棄物清理法第41條第1項規定
    ，被告將本案涉及同法第46條第4款規定刑事責任之部分，
    移送臺灣桃園地方檢察署偵辦，並依同法第57條及環境教育
    法第23條規定，以110年7月23日桃環稽字第1100061569號函
    附裁處書（裁處書字號：40-110-070071，下稱原處分)，命
    原告停止營業(廢棄物貯存、處理業務)及接受環境講習8小
    時。原告不服，提起訴願，經桃園市政府110年10月13日府
    法訴字第1100214694號訴願決定駁回（下稱訴願決定），原
    告仍不服，於是提起本件行政訴訟，並聲明：訴願決定及原
    處分均撤銷（本院卷第234頁）。
三、經查，本件訴願決定係於110年10月21日合法送達原告，此
    為原告所不爭執（本院卷第234-235頁），並有桃園市政府
    訴願文書郵務送達證書（本院卷第149頁）、中華郵政股份
    有限公司桃園郵局111年4月21日桃營字第1111800246號函及
    檢附之郵件簽收資料（本院卷第213、215頁）可查。又原告
    設於桃園市，非在本院所在地之臺北市轄區域內，則依司法
    院頒行之「行政法院訴訟當事人在途期間標準」第2條及第3
    條第1款規定，應扣除在途期間3日，是其向本院提起撤銷訴
    訟之法定不變期間，自訴願決定發生送達效力之翌日即110
    年10月22日起算，原至110年12月25日屆滿，因該末日為星
    期六，延至110年12月27日（星期一）即已屆滿，其遲至111
    年1月5日始提起本件行政訴訟（本院卷第13頁），已逾法定
    不變期間。揆諸前揭規定及說明，原告起訴自非合法，且無
    從補正，應予裁定駁回。又本件已因原告起訴逾期，欠缺實
    體判決要件，應予程序上駁回，自無從就原告起訴主張之實
    體上理由為審究，併此敘明。
四、依行政訴訟法第107條第1項第6款、第104條、民事訴訟法第
    95條、第78條，裁定如主文。
中　　華　　民　　國　　111　 年　　5 　  月　　23 　 日
                    臺北高等行政法院第一庭
                              審判長法  官　許瑞助 
                                    法  官　林家賢 
                                    法  官　孫萍萍
上為正本係照原本作成。
如不服本裁定，應於送達後10日內向本院提出抗告狀（須按他造
人數附繕本）。
中　　華　　民　　國　　111　 年　　5 　  月　　23 　 日
                                    書記官  李虹儒